臺灣臺北地方法院交通事件裁定          九十一年度交聲字第一三八號
    異議人即
    受處分人  甲○○
右列受處分人因違反道路交通管理處罰條例案件，對於台北市交通事件裁決所中華民
國九十一年一月十四日所為之處分（原處分案號：北市裁三字第駕裁二二－ＺＡ00
00000號），聲明異議，本院裁定如左：
    主      文
異議駁回。
    理      由
一、按汽車行駛高速公路，不得在路肩上行駛或利用路肩超越前車或倒車，高速公路
    交通管制規則第九條第一項第二款定有明文，又汽車行駛於高速公路，而不遵管
    制之規定者，處汽車駕駛人新台幣（下同）三千元以上六千元以下罰鍰，道路交
    通管理處罰條例第三十三條第一項定有明文，再汽車駕駛人駕駛汽車違反道路交
    通管理處罰條例第三十三條規定者，除應依該條所規定之罰鍰處罰外，並予記違
    規點數一點，道路交通管理處罰條例第六十三條第一項第一款亦定有明文。
二、本件受處分人即異議人甲○○於民國九十年九月六日上午七時三十八分左右，駕
    駛車號ＤＴ－三九九八號自用小客車，途經國道一號南下汐止匝道路段，明知汽
    車行駛高速公路，不得在路肩上行駛，而該處外側車道與路肩之分道線為白色實
    線，竟貿然行駛路肩，為內政部警政署國道公路警察局第一警察隊警員陳政雄以
    受處分人有行駛路肩之違規行為逕行拍照制單舉發，受處分人於應到案日期前申
    訴，原處分機關函請原舉發單位調查結果，仍認受處分人有違反道路交通管理處
    罰條例第三十三條、第六十三條第一項第一款（漏引）之規定，依道路交通管理
    事件統一裁罰標準表裁處罰鍰三千元，並記違規點數一點。
三、訊據受處分人固不否認有於右開時間駕車行駛路肩之事實，惟矢口否認有任何違
    反道路交通管理處罰條例之行為，辯稱：違規地點曾經允許走路肩，不知何時取
    消，且該路段規劃不當，警員取締有搶業績之嫌云云，然查：國道一號道路南下
    汐止匝道路段，於國道三號公路基隆至汐止南下路段通車前，為疏導車流，曾開
    放往木柵及萬里方向之匝道路肩供車輛行駛，並設置相關標誌指示用路人遵循，
    迄該路段通車後即取消開放路肩措施，已拆除標誌牌。然ＤＴ－三九九八號車所
    違規之路段未曾有過任何開放路肩之放寬措施，此有內政部警政署國道公路警察
    局第一警察隊九十一年四月十五日公警國一刑訴字第○九一○○○四二一三號函
    及現場圖與舉發照片各一份附卷可參。又舉發警員陳政雄與受處分人毫無仇恨，
    當無誣陷受處分人之理，況交通警察掣單舉發違反道路交通管理處罰條例所列之
    違規事實，本質上為行政處分，係公務員基於職務上之權力，依法就特定之具體
    事件所為之具公法上效果之單方面行政行為，基於公務員為公法上行為具有公信
    力之原則，該行政行為當可被推定為真正，其據以依法處分之事實認定亦為正確
    無誤，從而，受處分人既未就執勤員警之舉發有誤提出相關證據以供調查，本院
    經查亦無任何證據足資證明其有捏造事實違法取締之情事，則執勤員警本其維護
    交通秩序、安全職責所為之舉發，自應受到合法、正確之推定。是受處分人所辯
    ，不足採信，本件事證明確，受處分人違規行為堪以認定。
四、綜上所述，受處分人確有在高速公路上行駛路肩之違規行為。原處分機關以受處
    分人有違反道路交通管理處罰條例第三十三條第一項規定之行為，依違反道路交
    通管理事件統一裁罰標準表裁處受處分人罰鍰三千元，並依同條例第六十三條第
    一項第一款規定記違規點數一點，核無違誤，本件受處分人之異議為無理由，自
    應將其異議駁回。
據上論斷，應依道路交通案件處理辦法第十九條，裁定如主文。
中      華      民      國    九十一    年      五      月      三十一  日
                                      臺灣臺北地方法院交通法庭
                                          法  官  劉  嶽  承
右正本證明與原本無異。
如不服本裁定，應於裁定送達後五日內向本院提出抗告狀。
                                          書記官  江  虹  儀
中      華      民      國    九十一    年     五       月    三十一    日
